臺灣臺北地方法院民事裁定
111年度重訴字第959號
原      告  張邦文

訴訟代理人  李永然律師
            黃介南律師
被      告  張華  

上列當事人間請求不動產所有權移轉登記事件，本院裁定如下：
    主  文
本件訴訟標的價額核定為新臺幣壹億零肆佰肆拾壹萬玖仟柒佰陸
拾玖元。
原告應於本裁定送達後五日內，補繳第一審裁判費新臺幣柒拾伍
萬貳仟柒佰叁拾元。
    理  由
一、上列當事人間請求不動產所有權移轉登記事件，原告起訴僅
    繳納部分裁判費。經查：
　㈠按訴訟標的之價額，由法院核定；核定訴訟標的之價額，以
    起訴時之交易價額為準；以一訴主張數項標的者，其價額合
    併計算之，民事訴訟法第77條之1第1項、第2項前段、第77
    條之2第1項定有明文。所謂交易價額，係指客觀之市場交易
    價格而言，稅捐機關之房屋課稅現值、核定金額及土地之公
    告現值、公告地價，均難認可適時反應不動產之交易價額，
    自不得以之為訴訟標的價額計算基礎。又現行地政機關就不
    動產之交易價格已採實價登錄制度，故鄰近不動產於一定期
    間內所登錄之交易價格，應趨近於客觀之市場交易價格，可
    作為核定訴訟標的價額之基準（最高法院107年度台抗字第2
    61號裁定意旨參照）。
　㈡本件原告起訴請求被告將如附表所示之不動產移轉登記予原
    告，是本件訴訟標的價額應以如附表所示之不動產起訴時之
    交易價額為準，而依內政部不動產實價登錄資料，於起訴時
    相近之時點即民國111年6月間，與如附表所示之不動產類型
    相當之鄰近地區房地，每平方公尺市場交易價額約為新臺幣
    （下同）25萬3717元，此有內政部不動產交易實價查詢服務
    網列印畫面附卷可稽，另如附表所示之建物總面積為411.56
    平方公尺【＝319.68平方公尺＋29.82（1057.41平方公尺×1萬
    分之282）＋62.06（2544.30平方公尺×82分之2），小數點第
    二位以下四捨五入】，亦有土地暨建物登記第一類謄本存卷
    可考，故本件訴訟標的價額核定為1億441萬9769元（＝411.5
    6平方公尺×25萬3717元，元以下四捨五入）。
　㈢本件係因財產權而起訴，依民事訴訟法第77條13規定，應徵
    第一審裁判費為92萬6034元，扣除原告前已繳納之裁判費17
    萬3304元，尚應補繳75萬2730元。茲依民事訴訟法第249條
    第1項但書之規定，定相當期間命原告補繳裁判費如主文所
    示，逾期不繳納，即依法駁回其訴。
二、依民事訴訟法第77條之13、第249條第1項但書，裁定如主文
     。
中　　華　　民　　國　　111 　年　　11　　月　　7 　　日
                  民事第九庭  法　官　翁偉玲
以上正本係照原本作成。                                  如不服本裁定關於核定訴訟標的價額部分，應於送達後10日內向本院提出抗告狀，並繳納抗告費新臺幣1000元。
中　　華　　民　　國　　111 　年　　11　　月　　7 　　日
                              書記官　王曉雁
附表：不動產一覽表
編號 土地、建物名稱 面積 應有部分  １ 臺北市○○區○○段○○段000地號土地 1620平方公尺 10萬分之2818  ２ 臺北市○○區○○段○○段0000○號建物（門牌號碼：臺北市○○區○○○路00巷00號15樓） 319.68平方公尺（＝主建物272.45平方公尺＋陽台31.41平方公尺＋露台15.82平方公尺） 1分之1  （共有部分）臺北市○○區○○段○○段0000○號建物 1057.41平方公尺 1萬分之282  ３ 臺北市○○區○○段○○段0000○號建物（門牌號碼：臺北市○○區○○○路00巷00號房屋地下二、三層） 2544.30平方公尺 82分之2